【裁判字號】    89,判,2056
【裁判日期】    890622
【裁判案由】    綜合所得稅
【裁判全文】
行  政  法  院  判  決                          八十九年度判字第二○五六號
    原      告  甲○○
    被      告  財政部臺灣省北區國稅局
右當事人間因綜合所得稅事件，原告不服行政院中華民國八十八年四月九日台八八訴
字第一四○九九號再訴願決定，提起行政訴訟。本院判決如左︰
    主  文
原告之訴駁回。
    事  實
緣原告八十一年度綜合所得稅結算申報，被告以其漏報取自國防部中山科學研究院（
以下簡稱中科院）之薪資所得計新台幣（下同）四七○、八八○元，乃核定補徵稅額
六九、一四七元。原告不服，就取自中科院薪資所得四七○、八八○元部分，申經復
查結果，未准變更，提起訴願、再訴願，亦遭決定駁回，遂提起行政訴訟，茲摘兩
造訴辯意旨如次：
原告起訴意旨略以︰一、雖於所得稅法第十四條第一項第三類有規定：「個人之綜合
所得總額，以其全年左列各類所得合併計算之：第三類：薪資所得：凡公、教、軍、
警、公司事業職工薪資及提供勞務者之所得：薪資所得之計算，以在職務上或工作上
取得之各種薪資收入為所得額。前項薪資包括：薪金、俸給、工資、津貼、歲費、獎
金、紅利、各種補助費及按月或按年分期給付之退休金或養老金．．．。」但又按「
左列各種所得，免納所得稅：一、．．．八、中華民國政府或外國政府，國際機構、
教育、文化、科學研究機關、團體，或其他公私組織，為獎勵進修、研究或參加科學
或職業訓練而給與之獎學金及研究、考察補助費等。」此所得稅法第四條第八款為
勵參與研究而設之租稅優惠之明文規定意旨。就此可知，中科院是為一發展國防科技
所設之研究機關，故其若為勵研究之目的，而給與之金或補助費，應有此之租稅
優惠條款之適用，而無須受所得稅法第十四條第一項第三類規定之拘束，迨無疑義。
二、「但受領之獎學金或補助費，如係為授與人提供勞務所取得之報酬，不適用之。
」此亦為所得稅法第四條第八款為租稅公平，對本款前段所設之限制規定。故若中科
院因勵研究所給與之金或補助費，實為授與人提供勞務所得之報酬，此為需納稅
捐非租稅優惠之對象，此亦理所當然。然就此中科院所給與原告之「研究補助費」（
工作補助費）所得部分，與原核定稽徵機關所爭執之處，為其究屬所得稅法第四條第
八款本文免稅部分抑或但書非免稅部分。依財政部六十八年十一月三十日台財稅字第
三八五○一號函釋對所得稅法第四條第八款但書之判準，是以「通案依職級按月定額
發給」為條件，認定是否為所得稅法文中之「薪資所得」，而薪資所得，即為「提供
勞務之報酬」。然以此方式之解釋疑義，於原決定書中未能有令人折服之解答，原告
實有以下疑惑：(一)在所得稅法條文中並無規定認定報酬之給付方式為何，何以財政部
可單以中科院之給付方式，即為「非免稅」之解釋﹖獎金與補助費究需為何種給付方
式，方符合免稅規定﹖因於八十五年二月八日立法院第一會議室所召開之公聽會中，
財政部賦稅署官員解釋其是依據所得稅法第十四條第一項第三類第二款為認定。但縱
於此法文中固有「補助費」項目之規定，然並不代表其以「×費」、「×補助」之名
即為薪資之一部，如是依所得稅法第四條第八款規定為獎勵研究而發給，即使使用「
×費」、「×補助」名稱為發放，因其早有符合免稅之法源依據，不能改其租稅優惠
之性質。況且，此法文判斷是否為薪資是以按月分期給付之計算標準，係指退休金或
養老金，法文中並無規定如以「依職級按月定時定額」此方式發給，即為薪資的一部
。故此推論可知，顯然財政部台財稅字第三八五○一號函之合法性基礎實屬可疑，因
其係為一補充規定，但其解釋內容卻已凌駕所得稅法法文之上，實已有違反無法授權
之違誤。另又有疑之處是為，若依其函中所示語意，如是為一依個案發給，但給付方
式為職級按月定額發給，此究為免稅抑或非免稅﹖至此更顯然可知，台財稅字第三八
五○一號函之非法、遺漏之處。(二)且縱或台財稅字第三八五○一號函所示內容設為無
誤，若六十九年起中科院未扣繳，亦未告知各所得人應補納，依台財稅字第三八五○
一號函意旨，稽徵機關早即應對中科院及其員工為逃漏稅捐之處罰。然稽徵機關就發
此函之後並未置疑。此是否已表示稽徵機關肯認中科院為符合免稅判準之發放，以不
作為之默示同意此部分為免稅﹖就此之明顯地不作為，顯然長久以來使得中科院及其
員工皆對此產生「信賴」，應有行政法上之「信賴保護」原則之適用。是故，除非有
變更法令解釋，否則據此發放之制度，應是一直為免稅才可謂有「依法行政」。(三)且
就此之薪給，是否整體就為提供勞務之報酬，顯有疑問。因於中科院將「研究補助費
」（工作補助費）給付與原告時，非如復查決定書言，此為薪資之一部，而應為此補
助費已區別其他薪資部分，實為獎勵中科院員工從事研究而編列之獨立項目，提供勞
務之報酬另有他項所得編列。此亦為當年中科院欲延攬國內外優秀研究人員至該院任
職之優惠待遇，何能於多年之後反悔，失信於民。故此，原告認其為符合所得稅法第
四條第八款本文之免稅理由三。(四)中科院所發給之「研究補助費」經費來源並非中科
院自身經常性預算項目，而是由所接受委任之各研究計畫經費支應。一旦其所屬人員
未參與某項計畫，即不得自該計畫經費支領「研究補助費」、「品位加給」或「技術
津貼」等款項。可證明「研究補助費」並非一固定性支給，縱依前引第三八五○一號
函第二點，應屬「按研究計畫個案給付」，依法可免納所得稅。原處分機關未審酌「
研究補助費」經費來源之性質，即逕予認定屬「薪資」，其認定並非洽當。(五)又於六
十八年財政部發布台財稅字第三八五○一號函釋後，自六十九年起，中科院並未就函
中所示為扣繳，亦未如函中所示轉知所得人，並佐以稽徵機關長久以來對中科院此未
扣繳之舉亦未置喙之事實可知，此足認稽徵機關對中科院之行為，早已默示同意。而
此研究補助費（工作補助費）部分縱或經過名稱改變，亦不失其為免稅之補助費性質
，故此部分之所得免稅，依所得稅法第十四條第三類第二項但書規定納稅義務人無須
申報。且於八十一年十一月三日中科院亦曾以（八十一）訓誠字第一六八三七號函向
台灣省北區國稅局說明襄昔以來免稅之依據及處理方式，台灣省北區國稅局亦備查在
案，並行之有年。故就此事件原處分機關之欲事後徵稅之處分，實為一依已違背行政
前例之行政命令所作成之處分，亦實為一自另為重新認定核課標準之違法處分。在此
，就其內涵尚爭議中，怎可據此即言其後處分核課正確﹖此原告所認之免稅理由是。
(六)又於復查決定書中說明：「．．．且該院對於前述「品位加給」及「技術津貼」均
已依法規定按薪資所得申報扣繳，並填發扣繳憑單送交申請人在案．．．」云云，認
應併課當年所得。然就此說法，實有誤會。因當年中科院早已編列其為免稅所得，而
扣繳憑單之發放，也為受扣繳單位質疑，方為形式發放，仍不認為其是為應納稅捐薪
資之一部。此可由原告扣繳憑單上之項目雖七十九年度以「五○」此代表薪資項目載
記，但此實為誤記。此可於八十年度即以「九二」其他項目載記得知。就此事實，足
見決定書中所言依據實為誤解。三、如前述違法理由皆不成立，退萬步言，原告於八
十年度之是類所得，也無須繳納稅捐。依據八十五年七月三十日增訂之稅捐稽徵法第
一條之一規定：「財政部依本法或稅法所發布之解釋函令，對於據以申請之案件發生
效力。但有利於納稅義務人者，對於尚未核課確定之案件適用之。」如無申請或解釋
函令不利於納稅義務人者，該函令應不得溯及既往。本件因行政院秘書長於民國八十
四年十月十七日以台八十四財三七○○七號函方才為確定之核示，依據前項規定及依
民國七十八年四月二十九日行政院台七十八規字第一○九○四號函「行政命令生效日
期之規定」說明中可見，「．．．至如行政機關本於職權就法規未規定事項所作補充
規定，應自補充規定下達日生效，亦經本院七十一年三月二十四日台七十一財字第四
五四七號函示有案．．．」云云，顯然就此所得稅法文的補充規定，自六十八年財政
部發台財稅第三八五○一號函起，及至八十四年十月十七日止，「應為核課」之行政
命令才正式確定而下達。依前引規定及函示，顯然應自八十四年十月十八日起方得徵
稅，此為自明之理。並且徵稅事項，為對國民之不利處分，若國稅局欲回溯追繳，實
已明顯違反「不利處分應不溯及既往」之行政法原理，故原告主張駁回原處分，應有
理由。四、又按所得稅法第八十九條第二項規定，稽徵單位有義務先行向扣繳義務人
進行賠繳義務之追索。縱或此項補助費是應為繳稅，原告之未申報、未繳行為實皆因
扣繳義務人中科院的錯誤告知，且其亦未履行扣繳之責之故。按法條意旨，除扣繳義
務人行蹤不明或其他情事，致無從追究者，方得逕向納稅義務人徵收。今中科院並未
無從追究，而原核定機關卻逕踐行此向納稅義務人之徵收行為，就程序面而言，顯然
有可議之處！實應先向中科院要求賠繳也。故此亦為原告認為之免稅理由之一。五、
退萬步言，如政府仍欲堅持本件所之「研究補助費」為薪資之一部分，但於原告自
中科院退休時，退休金計算之基準為薪資之全部，而國防部發給退休金時卻將「研究
補助費」排除於「薪資」外，同為國家行政院下屬部會，財政部為增加稅收而將「研
究補助費」計入薪資而欲補徵所得稅，國防部卻為節省退休金之發放而為相反之解釋
，致使原告於兩方面均受不利之結果，雖原告向行政院請求協調其見解，至今未見回
復。是否官員得以任意兩面顛倒法律文義，欺壓人民卻又振振其詞﹖原告以為，同一
事實之認定，政府之認定結果應該相同，令人民得有適從。原處分及一再訴願決定均
有違誤，請均予撤銷等語。
被告答辯意旨略以︰一、按「左列各種所得，免納所得稅：一．．．．八中華民國政
府或外國政府、國際機構，教育、文化、科學研究機關、團體、或其他公私組織，為
獎勵進修、研究或參加科學或職業訓練而給與之獎勵金及研究、考察補助費等。但受
領之獎學金或補助費，如係為授與人提供勞務所取得之報酬，不適用之。」「一凡依
職級按月定額發給者，應屬各該研究人員之薪資所得，應於給付時依法辦理扣繳，所
得人並應於年度結算申報時合併申報課稅。二如係按研究計畫個案給付、並非通案按
職級按月給付者，則為研究補助費，依法可免納所得稅。三如屬第一種情形，中科院
以往未依法扣繳，所得人以往年度亦未申報納稅者，應即請中科院轉知各所得人自行
向稽徵機關補報並補繳應納稅款，可免予處罰，自六十九年一月起，中科院應於給付
時依法扣繳，所得人應於每年終後合併申報綜合所得稅。四本案經報奉行政院六十八
年十一月八日台六十八財第一一二○四號函准予備查在案。」「中科院給付非軍職人
員「科技品位加給」暨「技術津貼」之所得稅徵免原則，仍請依本部六十八年十一月
三十日台財稅第三八五○一號函辦理。」分別為所得稅法第四條第八款所規定及財政
部六十八年十一月三十日台財稅第三八五○一號函、八十四年八月十四日台財稅第八
四一六四一四一八號函釋有案。次按「中科院給付非軍職人員之科技品位加給暨技術
津貼，免扣繳所得稅一案，與現行法令規定不合，奉示：本案應依法課徵所得稅；至
追課以往年度所得部分，請洽商財政部妥為處理．．．。」復為行政院秘書長八十四
年十月十七日台八十四財三七○○七號函釋在案。二、經查中科院之預算雖分別依計
畫編列人事費支應其員工之各項給與，但實際上領受「科技品位加給」或「技術津貼
」之非軍職人員，無論配屬之單位或參與不同計畫，悉依該院所訂「科技人員品位加
給支給標準表」、「技術員薪給標準表」之等級，每月按級定額領取「科技品位加給
」或「技術津貼」。該院與其聘僱人員之約定事項亦載明所指薪給，除實物代金及眷
補費外，包括全部給與，是以該院非軍職人員所領受之「科技品位加給」或「技術津
貼」，核屬其因提供勞務所取得之報酬，另本局於八十二年間曾派員前往該院現場瞭
解結果，該院支付非軍職人員之「科技品位加給」及「技術津貼」係採按月給付方式
，是依前揭法條及函釋規定，原核定以系爭薪資所得（研究補助費或品位加給）四七
○、八八○元，併課當年度綜合所得額，核定應補稅額六九、一四七元，要無不合。
三、至原告主張於申報所得稅時，即依當年度扣繳憑單誠實申報，而今中科院復掣發
扣繳憑單，原處分機關怠於事實之認定，而以扣繳憑單之掣發與否為課稅之認定標準
，且在認定標準未明確前，追溯補徵系爭所得之綜合所得稅，實有悖依法課稅原則乙
節；按財政部六十八年十一月三十日台財稅第三八五○一號函釋，中科院發給研究人
員之研究加給依職級按月定額發給者，應屬各該研究人員之薪資所得，應於給付時依
法辦理扣繳，所得人並應於年度結算申報時合併申報課稅，並自六十九年一月起適用
。是「品位加給」屬薪資所得應合併申報課稅已臻明確，原告主張顯係對法令之誤解
。四、查就中科院系爭「品位加給」及「技術津貼」是否依法扣繳、申報情事，於本
局成立前即八十年元月間經桃園縣稅捐稽徵處大溪分處去函中科院請依法辦理，本局
成立後亦先後多次函請中科院提示資料供核，此有本局大溪稽徵所八十三年一月二十
二日北區國稅大溪審第00000000號等函件可稽，是原告主張委無足採。五、
又主張八十一年十一月三日中科院以（八十一）訓誠字第一六八七三號函說明系爭研
究補助費（品位加給）應屬免徵所得稅範圍，本局並無疑義乙節，查依該函內容僅係
說明中科院薪資給付方式，而本局亦未據此函覆系爭品位加給屬免稅所得；又依上揭
行政院秘書長來函已明確指示中科院給付非軍職人員之科技品位加給與技術津貼免扣
繳所得稅乙案，與現行法令規定不合，應依法課徵所得稅。且按現行所得稅法對此相
關之規定條文，係於民國五十二年制訂迄今，對系爭「品位加給」及「技術津貼」應
依法課徵所得稅之規定並未修正，本局依所得稅法規定補徵八十一年度綜合所得稅，
依法並無不合，請予維持。六、另原告主張系爭所得稅法之報酬之給付方式為何，何
以可單以給付方式，即為「非免稅」之解釋﹖．．．及給付方式為職級按月定額給付
，此究為免稅抑或非免稅﹖等語；按依財政部七十四年五月六日台財稅第一五五九○
號函釋：「．．．發給員工之研究獎勵金，係按職級每月定額支給，核屬所得稅法第
十四條第一項第三類之薪資所得．．．，」則本件系爭品位加給，係按月定額給付為
原告所不爭，則即屬應課稅之薪資所得，原核定據以課徵並無不合，原告之主張，洵
無可採。七、至原告主張按所得稅法第八十九條第二項規定，稽徵單位有義務先行向
扣繳義務人進行賠繳義務之索取，而非逕踐行此向納稅義務人之徵收乙節；按依「凡
有中華民國來源所得之個人，應就其中華民國來源之所得，依本法規定，課徵綜合所
得稅。」、「納稅義務人應於每年二月二十日起至三月底止，填具結算申報書，向該
管稽徵機關，申報其上一年度內構成綜合所得總額．．．，以及有關減免、扣除之事
實，並應依其全年應納稅額減除暫繳稅額及尚未抵繳之扣繳稅額，計算其應納之結算
稅額，於申報前自行繳納。．．．。」分別為所得稅法第二條及第七十一條第一項所
明定。是本件原告既有前揭規定之應稅所得，即應依法合併申報綜合所得稅，原告未
依規定合併申報，本局據以併課補徵，要無不合，原告主張，顯無理由，請予駁回等
語。
    理  由
按中華民國政府或外國政府，國際機構、教育、文化、科學研究機構、團體、或其他
公私組織，為獎勵進修、研究或參加科學或職業訓練而給與之獎學金及研究、考察補
助費等所得，免納所得稅。但受領之獎學金或補助費，如係為授與人提供勞務所取得
之報酬，不適用之，為行為時所得稅法第四條第八款所規定。又凡公、教、軍、警、
公私事業職工薪資及提供勞務者之所得，為薪資所得，該項所得之計算，以在職務上
或工作上取得之各種薪資收入為所得額；前項薪資包括薪金、俸給、工資、津貼、歲
費、獎金、紅利、各種補助費及按月或按年分期給付之退休金或養老金。但為雇主之
目的，執行職務而支領之差旅費、日支費及加班費不超過規定標準者，及依同法第四
條規定免稅之項目，不在此限，復為行為時同法第十四條第一項第三類所明定。本件
原告八十一年度綜合所得稅結算申報，被告初查以其漏報取自中科院之薪資所得四七
○、八八○元，乃核定補徵稅額六九、一四七元，原告不服，申經復查結果，以原告
為中科院非軍職員工，八十一年度領取自中科院薪資中四七○、八八○元屬品位加給
，為其所不爭，而中科院之預算雖分別依計畫編列人事費支應員工之各項給與，然領
受科技品位加給或技術津貼之非軍職人員，無論配屬之單位或參與不同計畫，悉依該
院所訂「科技人員品位加給支給標準表」「技術員薪給標準表」之等級，每月按級定
額領取科技品位加給或技術津貼。中科院聘僱人員之約定事項亦載明薪給除實物代金
及眷補費外，包括全部給與，業經財政部台灣省北區國稅局所屬大溪稽徵所赴中科院
查閱資料瞭解無誤，並為中科院八十一年十一月三日八十一訓誠字第一六八七三號函
所明示，系爭品位加給自始即屬薪資所得，自應依法合併申報繳稅，原核定並無不合
，乃未准變更。原告起訴除執前詞外，並以中科院所發給之「研究補助費」經費來源
並非中科院自身經常性預算項目，而是由所接受委任之各研究計畫經費支應，一旦其
所屬人員未參與某項計畫，即不得自該計畫經費支領「研究補助費」、「品位加給」
或「技術津貼」，應屬按研究計畫個案給付，依法可免納所得稅。且所得稅法第十四
條第一項第三類第二款並未規定如以「依職級按月定時定額」方式發給，即為薪資的
一部，財政部六十八年十一月三十日台財稅字第三八五○一號函釋，已凌駕所得稅法
法文之上，其合法性實屬可疑。況財政部上開函釋後，稽徵機關長久以來對中科院未
扣繳之舉亦未置喙，足認稽徵機關早已默示同意系爭所得應屬免稅，事後欲為徵稅處
分，有違信賴保護原則。本件因行政院祕書長於民國八十四年十月十七日以台八十四
財三七○○七號函方才為確定應予徵稅之核示，被告予以回溯追繳，違反稅捐稽徵法
第一條之一規定、行政院台七十八規字第一○九○四號函釋及不溯及既往原則。況依
所得稅法第八十九條第二項規定，稽徵單位有義務先行向扣繳義務人進行賠繳義務之
追索，被告卻逕向納稅義務人徵收，亦有可議云云。查財政部六十八年十一月三十日
台財稅字第三八五○一號函釋「依職級按月定額發給者，應屬各該研究人員之薪資所
得」，係基於主管機關地位就行為時所得稅法第十四條第一項第三類第二款所定屬於
薪資所得之「各種補助費」予以明確規範其適用範圍，難認有違反所得稅法之規定。
又查中科院之預算雖分別依計畫編列人事費支應其員工之各項給與，實際上領受科技
品位加給或技術津貼之非軍職人員，無論配屬之單位或參與不同計畫，悉依該院所訂
「科技人員品位加給支給標準表」、「技術員薪給標準表」之等級，每月按級定額領
取科技品位加給或技術津貼。且該院與其聘僱人員之約定事項亦載明所指薪給，除實
物代金及眷補費外，包括全部給與，其非軍職人員所領受之科技品位加給或技術津貼
，核屬因提供勞務所取得之報酬，應無行為時所得稅法第四條第八款免納所得稅規定
之適用。再查財政部台灣省北區國稅局於八十二年間派員前往中科院瞭解結果，其支
付非軍職人員之科技品位加給及技術津貼確係按月給付方式，復經中科院八十一年十
一月三日訓誠字第一六八七三號函致該局，說明該院各類薪資扣繳所得稅狀況：「
本院於年度開始即訂有各項研究計畫，並按照研究計畫逐月實施。各項研究計畫除一
般經費外，為獎勵科技人員竭盡心智參與研發工作，另編列研發人員研究補助費及技
術津貼。為便利作業，研發人員研究補助費係採按月發放方式，再經由成本歸戶手續
，回歸計畫預算內（研究補助費採個案給付，必將增加人力及作業之負擔，不符經濟
效益）」等語。足見中科院給付非軍職員工之品位加給及技術津貼之所得，屬經常性
研究補助費給與，且依職級按月定額支給，為提供勞務所取得之報酬，並非按研究計
畫個案給付，依行為時所得稅法第四條第八款但書及第十四條第一項第三類之規定，
核非免稅之薪資所得。系爭應納稅款既未逾稅捐稽徵法第二十一條所定核課期間，被
告依上開行為時所得稅法規定，發單補徵稅款，即與租稅法定原則無違。又財政部（
六十八）台財稅字第三八五○一號函釋已明白指出，凡依職級按月定額發給者，應屬
研究人員之薪資所得，所得人應申報課稅，並未就依職級按月定額給付之系爭所得准
予免稅之承諾。而稽徵機關怠於依所得稅法第九十五條規定調查督促扣繳義務人依規
定辦理扣繳，亦不意味有免納稅款之默示。原告依法應申報系爭所得而未申報，被告
依法補徵，即與信賴保護原則無違。又財政部（六十八）台財稅字第三八五○一號函
釋已指出凡依職級按月定額發給者，屬薪資所得，業如前述，原告稱系爭所得至行政
院秘書長八十四年十月十七日台八十四財三七○○七號函始確定應予繳稅，被告予以
追溯核課，違反稅捐稽徵法第一條之一規定及行政院台七十八規字第一○九○四號函
釋云云，洵非足採。另納稅義務人如有所得稅法第十四條第一項各類之所得，即應依
同法第七十一條規定申報納稅，非以扣繳憑單之有無，為課稅之依據。又扣繳義務人
是否違反扣繳義務，於原告之納稅義務亦無影響。蓋扣繳制度係納稅義務人於結算申
報前取得所得時，預計其應納之稅額，責由扣繳義務人於給付該所得時，先行扣繳預
計之稅款，嗣納稅義務人結算申報時，持以扣抵應納稅額，是所扣繳之稅款，實由納
稅義務人負擔。扣繳義務人未盡納稅義務時，稅捐稽徵機關固得依所得稅法第九十四
條第一項令扣繳義務人補繳，再由扣繳義務人向納稅義務人追償之。如扣繳義務人有
行蹤不明或其他情事致無從追究者，依同法第八十九條第二項規定，得逕向納稅義務
人徵收之。惟該二規定，並非禁止稽徵機關於結算申報繳稅期限屆滿後，亦不得直接
向納稅義務人徵收。扣繳主要用意在於結算申報期前先行收取稅款，如已屆結算申報
期，納稅義務人漏未申報，稅捐稽徵機關可依稅捐稽徵法第二十一條第二項規定補徵
其稅款，無庸先向扣繳義務人追繳應扣繳之稅款，扣繳義務人再向納稅義務人追償之
；所追繳之扣繳稅款再與結算申報之應納稅額相較，不足部分再向納稅義務人徵收，
多餘部分退還納稅義務人，徒增勞費。從而被告依首揭規定補徵原告系爭稅款六九、
一四七元，並無違誤，一再訴願決定遞予維持，亦無不合，原告起訴論旨，難認有理
由，應予駁回。
據上論結，本件原告之訴為無理由，爰依行政訴訟法第二十六條後段，判決如主文。
中    華    民    國     八十九      年      六      月     二十二      日
                    行 政 法 院 第 三 庭
                                審 判 長 評  事      鄭  淑  貞
                                         評  事      陳  光  秀
                                         評  事      林  家  惠
                                         評  事      徐  瑞  晃
                                         評  事      張  瓊  文
右  正  本  證  明  與  原  本  無  異
                                         法院書記官  阮  桂  芬
中    華    民    國     八十九      年      六      月     二十六      日


司法院資訊處製作；財團法人民間司法改革基金會備份。
